# 权益交易

提问人：MGS 时间：2019-07-01 17:53:20
陈版，请教，并购过渡期损益已经确定为股权转让方承担，方式为目标公司欠股东（股权转让方）的借款直接豁免，目标公司做资本公积处理，不是债务豁免进损益，准则依据是哪一条呢？

回答人：chenyiwei
并购过渡期标的公司损益的享有或承担，本来是新老股东双方之间的事，与标的公司本身没有关系。但如果采用豁免标的公司欠原股东的借款，则站在标的公司角度，其性质是股东以股东身份与其进行的单方面经济资源投入交易，所以站在标的公司视角应按权益性交易原则处理。